【裁判字號】    89,親,38
【裁判日期】    900418
【裁判案由】    否認婚生子女
【裁判全文】
臺灣花蓮地方法院民事判決  八十九年度親字第三八號
    原      告  乙○○
    被      告  黃進來
    兼 右 被告  甲○○
    法定代理人              （現在台灣花蓮監獄執行中）
右當事人間否認子女事件，本院判決如左：
    主      文
確認被告黃進來（民國八十九年十一月七日出生）非被告甲○○之婚生子。
訴訟費用由被告負擔。
    事      實
甲、原告方面：
一、聲明：除主文第一項所示外，訴訟費用由原告負擔。
二、陳述：原告與被告甲○○原是夫妻，於民國八十九年一月二十四日判決離婚，在
    婚姻關係存續中，被告甲○○於八十七年七月份起即因案在花蓮監獄服刑迄今，
    惟原告在八十九年十一月七日生下一子（嗣經戶政機關逕行登記姓名為黃進來）
    ，並非被告甲○○之子，爰於法定期間內起訴，請求判令如聲明。
三、證據：提出戶籍謄本四份、黃港生婦產科診所出生證明書乙份為證。
乙、 被告方面：
一、聲明：同意原告之請求。
二、陳述：被告黃進來並非被告甲○○與原告乙○○所生之子，被告甲○○因違反槍
    砲彈藥刀械管制條例等案件，於八十七年入監執行迄今未曾離監。
丙、本院依職權調閱台灣高等法院被告甲○○全國前案紀錄表乙份、函花蓮監獄查明
    被告甲○○入監服刑情形。
    理     由
一、本件原告主張其與被告甲○○原是夫妻，嗣後離婚，惟離婚後八十九年十一月七
    日生下一子黃進來（嗣經戶政機關逕行登記姓名為黃進來），惟被告黃進來應非
    自被告甲○○受胎所生乙節，業據原告、被告甲○○自認屬實，且經本院向台灣
    花蓮監獄函查結果，受刑人甲○○因犯麻藥等罪，執行有期徒刑三年十一月，執
    行指揮書自八十七年十二月十一日起算至九十一年九月十二日屆滿，該員執行期
    間除二次戒護就醫當日往返外，無返家探視、外出、監外作業或脫逃之情形，有
    台灣花蓮監獄九十年三月十五日花監總字第五六二號函附卷可按，原告與被告甲
    ○○客觀上顯無同居之事實，堪認被告黃進來顯非原告自被告甲○○受胎所生之
    子，是原告此部份之主張，堪予採信。
二、按民法第一千零六十三條第一項推定之婚生子女，如夫妻之一方能證明妻非自夫
    受始者，得於知悉子女出生之日起，一年內提起否認之訴，同條第二項定有明文
    。查原告於八十九年十一月七日生下被告黃進來，其受胎期間依同法第一千零六
    十二條第一項計算，仍在原告與被告甲○○婚姻關係存續中，則應推定被告黃進
    來為原告與被告甲○○之婚生子，然原告受胎懷有被告黃進來之受胎期間並未與
    被告甲○○同居，即非自被告甲○○受胎，準此，原告於知悉被告黃進來出生之
    日起一年內提起本件訴訟，於法洵屬有據，應予准許。又訴訟費用依民事訴訟法
    第七十八條之規定，由敗訴之當事人負擔，且由法院依職權而為裁判，故本件仍
    應由被告負擔訴訟費用，惟原告如自願負擔訴訟費用，將來自可決定不請求被告
    給付訴訟費用，併此敘明。
三、據上論結，本件原告之訴為有理由，並依民事訴訟法第八十五條第一項前段、第
    七十八條，判決如主文。
中      華      民      國    九十      年    四       月       十八   日
                                        臺灣花蓮地方法院家事法庭
~B法      官  林碧玲
右正本証明與原本無異。
如對本判決不服，應於送達後廿日內，向本院提出上訴狀（應抄附繕本）。
~B法院書記官  王春月
中      華      民      國    九十      年      四      月     十九     日


司法院資訊處製作；財團法人民間司法改革基金會備份。
